【裁判字號】    95,抗,42
【裁判日期】    950317
【裁判案由】    停止執行
【裁判全文】
臺灣高雄地方法院民事裁定                95年度抗字第42號
抗  告  人  乙○○
相  對  人  甲○○
抗告人與相對人間聲請停止執行事件，抗告人不服本院鳳山簡易
庭民國95年2 月14日95年度鳳簡聲字第11號裁定，提起抗告，本
院裁定如下：
  主  文
抗告駁回。
抗告費用由抗告人負擔。
    理      由
一、抗告意旨略以：聲請人於本院鳳山簡易庭所提起之本院93年
    度鳳簡字第1325號確認本票債權不存在之訴（按，本院之本
    票強制執行案號為93年度票字第7337號），已獲勝訴判決，
    自應為有利於聲請人之裁決。相對人就該案雖提起上訴，而
    使該案之勝訴判決變成未確定之狀態，但聲請人僅是請求暫
    時停止強制執行（按，本院之強制執行案號為93年度執字第
    48232 號）而已，並未塗銷查封登記，且於上訴期間，如不
    予停止執行，致執行標的被拍定，聲請人即使獲得勝訴之上
    訴判決，損害亦將無法回復，原審自應准予依職權裁定停止
    本院93年度執字第48232 號強制執行事件之執行程序，惟原
    審竟駁回聲請人之聲請，爰依法提出抗告，請求廢棄原審裁
    定並准予依職權裁定停止強制執行等語。
二、按，「發票人主張本票係偽造、變造者，於前條裁定送達後
    二十日內，得對執票人向為裁定之法院提起確認之訴。」、
    「發票人證明已依前項規定提起訴訟時，執行法院應停止強
    制執行。但得依執票人聲請，許其提供相當擔保，繼續強制
    執行，亦得依發票人聲請，許其提供相當擔保，停止強制執
    行。」、「發票人主張本票債權不存在而提起確認之訴不合
    於第一項之規定者，法院依發票人聲請，得許其提供相當並
    確實之擔保，停止強制執行。」，非訟事件法第195 條定有
    明文。依上開法條之明文規定即可知，發票人如係於接獲本
    票強制執行裁定之20日後，始主張本票債權不存在並提起確
    認之訴而欲聲請法院停止執行時，依上開法條第3 項之規定
    ，即必須以「向法院聲請由其提供相當並確實之擔保」為要
    件，否則，因與上開法條之明文規定不符，法院自不得准許
    。
三、經查，聲請人於收受本院93年度票字第7337號本票強制執行
    裁定後，並未於20日內向本院提起確認本票債權不存在之訴
    訟，且係遲至93年度票字第7337號本票強制執行裁定93 年6
    月11日確定後，已約5 個月之久之93年11月5 日始向本院提
    起93年度鳳簡字第1325號確認本票債權不存在之訴訟。聲請
    人既未於收受上開本票裁定後20日內向本院提起確認本票債
    權不存在之訴訟，依上開法條規定之說明，其欲聲請停止本
    院93年度執字第48232 號強制執行事件之執行程序，自應聲
    請由其提供相當並確實之擔保，始合於上開法條之規定。惟
    ，聲請人於原審係以其已獲本院93年度鳳簡字第1325號確認
    本票債權不存在訴訟之勝訴判決，且無資力提供擔保金為由
    ，而聲請本院依職權裁定停止上述執行案件之強制執行程序
    。依上開法條之規定及說明，自與法不合，而應予以駁回。
    原審因而以抗告人之聲請與法不合為由，駁回其聲請，洵無
    不合，抗告人請求廢棄原裁定並淮予依職權裁定停止強制執
    行，為無理由，應駁回其抗告。
四、依非訴事件法第21條第2 項、民事訴訟法第78條，裁定如主
    文。
中    華    民    國    95    年    3     月    17    日
            民事鳳山分庭
                        審判長法  官  王伯文
                              法  官  李代昌
                              法  官  郭文通
正本係照原本作成。
本裁定不得抗告。
中    華    民    國    95    年    3     月    17    日
                              書記官  李崑良


司法院資訊處製作；財團法人民間司法改革基金會備份。
